【裁判字號】    99,台抗,714
【裁判日期】    990909
【裁判案由】    違反毒品危害防制條例延長羈押
【裁判全文】
最高法院刑事裁定              九十九年度台抗字第七一四號
抗  告  人  翟正民
上列抗告人因違反毒品危害防制條例案件，不服台灣高等法院高
雄分院中華民國九十九年八月六日延長羈押之裁定（九十九年度
上訴字第八九一號），提起抗告，本院裁定如下：
    主  文
抗告駁回。
    理  由
按被告經法官訊問後，認為犯罪嫌疑重大，而有刑事訴訟法第一
百零一條第一項各款所列情形之一，非予羈押，顯難進行追訴、
審判或執行者，得羈押之；又羈押被告，審判中不得逾三月，但
有繼續羈押之必要者，得於期間未滿前，經法院依刑事訴訟法第
一百零一條或第一百零一條之一之規定訊問被告後，以裁定延長
之，同法第一百零一條第一項、第一百零八條第一項分別定有明
文。又按羈押被告之目的，在於確保訴訟程序之進行、確保證據
之存在及真實、暨確保刑罰之執行，而被告有無羈押之必要，及
羈押後其原因是否仍然存在，有無繼續延長羈押之必要，均屬事
實認定之問題，法院應就具體個案情節予以斟酌決定，如就客觀
情事觀察，法院准許羈押之裁定在目的與手段間並無違反比例原
則，即無違法或不當可言。本件原裁定以抗告人翟正民因違反毒
品危害防制條例案件，經法官訊問後，認為犯罪嫌疑重大，且經
第一審判處有期徒刑九年，而有刑事訴訟法第一百零一條第一項
第一款、第三款情形，非予羈押，顯難進行審判之情形，於民國
九十九年五月二十一日執行羈押，至九十九年八月二十日三個月
羈押期間屆滿前，經法官訊問後，認前項羈押原因仍然存在，尚
有繼續羈押之必要，再裁定自九十九年八月二十一日起延長羈押
二月等情。經核於法尚無不合。抗告意旨略以：原裁定未具體說
明有何事實足認抗告人有逃亡或有事實足認為有逃亡之虞及法定
羈押原因尚未消滅之理由，僅於形式上說明羈押之原因仍然存在
，難認適法；況如以抗告人涉犯重罪即予羈押，亦不符合法治國
家對基本人權之保障；抗告人與年逾八旬之父母及單親未成年子
女（長男罹患唐氏病，重度智能障礙）相依為命，固定在屏東縣
潮州鎮○○路四十巷五號居住，並非無一定住居所，抗告人願以
新台幣三十萬元具保停止羈押，絕不會拋棄老邁雙親及年幼子女
逃亡等語。惟查：本件原審以抗告人因違反毒品危害防制條例案
件，有刑事訴訟法第一百零一條第一項第一款、第三款之情形，
而於九十九年五月二十一日裁定羈押，並已確定，自不容抗告人
再事爭執。又抗告人因共同製造第二級毒品，涉犯毒品危害防制
條例第四條第二項之罪嫌重大，所犯為最輕本刑為五年以上有期
徒刑之重罪，業經原審判處有期徒刑十年之重刑，此有原審九十
九年七月二十三日所為九十九年度上訴字第八九一號刑事判決在
卷可稽，基於重罪畏罪避刑之考量，認有相當理由及事實足認其
有逃亡之虞，而有刑事訴訟法第一百零一條第一項第一款、第三
款之情形，非予羈押，顯難進行追訴、審判，並有羈押必要。原
審因而認抗告人羈押之原因尚未消滅，而延續九十九年五月二十
日之羈押理由，認有延長羈押之必要，於九十九年八月六日裁定
自九十九年八月二十一日延長羈押二月等情，核屬原審裁量權之
自由行使，自無違法可言。又本件係依刑事訴訟法第一百零一條
第一項第一款、第三款之情形，裁定延長羈押抗告人，並非以重
大犯罪嫌疑為羈押之唯一要件，是抗告人所稱「重罪即予羈押」
云云，似認本件單以抗告人所犯為五年以上有期徒刑之重罪為羈
押理由，自有誤會。雖原裁定延長羈押之理由說明較為簡略而未
盡妥適，然於裁定本旨並不生影響，抗告意旨執以指摘原裁定理
由不備，難認有理由，應予駁回。至於抗告人所持家有年邁雙親
及年幼子女，亟待扶養，願具保停止羈押乙節，核屬是否具保聲
請停止羈押，且屬事實審法院職權審核之事項，非本院所能審究
，併此明。
據上論結，應依刑事訴訟法第四百十二條，裁定如主文。
中    華    民    國  九十九  年    九    月    九    日
                      最高法院刑事第十三庭
                          審判長法官  賴  忠  星  
                                法官  呂  丹  玉  
                                法官  吳      燦  
                                法官  蔡  名  曜  
                                法官  葉  麗  霞  
本件正本證明與原本無異
                                      書  記  官  
中    華    民    國  九十九  年    九    月   十三   日
                                                      Ｅ

司法院資訊處製作；財團法人民間司法改革基金會備份。
